臺灣高雄地方法院刑事判決　　　　　　　 94年度易字第721號
公　訴　人　臺灣高雄地方法院檢察署檢察官
被　　　告　丙○○　男　20歲.
上列被告因竊盜案件，經檢察官提起公訴（94年度偵字第7398號
），本院合議庭裁定由受命法官獨任進行簡式審判程序，本院判
決如下：
    主  文
丙○○連續攜帶兇器竊盜，處有期徒刑捌月。
    事  實
一、丙○○基於意圖為自己不法所有之概括犯意，先於民國94年
    3 月4 日6 時許，在高雄市○鎮區○○街23號前，以其於同
    日凌晨在高雄市○○區○○路上拾得之鑰匙（無從認定為遺
    失物或脫離他人持有之物），竊取甲○○所有之車牌號碼NE
    3 ─502 號重型機車1 輛，得手後留供己用。嗣為求可長期
    使用該部機車，且避免警方查緝起見，復於同年月21日6 時
    許，在高雄市○○區○○街202 號前，以上開竊得機車內之
    客觀上足以對人之生命、身體、安全造成威脅而可供為兇器
    使用之五角扳手1 支，拆卸丁○○所有之XU B─898 號重型
    機車車牌1 面，得手後並將之改懸掛於上開竊得之機車上，
    並將NE3 ─502 號重機車車牌丟棄在高雄市前鎮區○○○路
    21 7巷口之下水道內。嗣於94年3 月27日21時40分許，丙○○騎乘上開懸掛XUB ─898 號車牌之重機車行經高雄市苓雅
    區○○○ 路2 之12號前時為警查獲，始查悉上情。
二、案經甲○○、丁○○訴由高雄市政府警察局保安警察大隊報
    告臺灣高雄地方法院檢察署檢察官偵查起訴。
    理  由
壹、程序方面：
一、按除被告所犯為死刑、無期徒刑、最輕本刑為3 年以上有期
    徒刑之罪或高等法院管轄第一審案件者外，於法院行準備程
    序進行中，被告先就被訴事實為有罪之陳述時，審判長得告
    知被告簡式審判程序之旨，並聽取當事人、代理人、辯護人
    及輔佐人之意見後，裁定進行簡式審判程序；且受命法官行
    準備程序，與法院或審判長有同一之權限；又簡式審判程序
    之證據調查，不受刑事訴訟法第159 條第1 項、第161 條之
    2 、第161 條之3 、第163 條之1 及第164 條至第170 條規
    定之限制，刑事訴訟法第273 條之1 第1 項、第279 條第2
    項前段、第273 條之2 分別定有明文。
二、查本件被告丙○○所犯為死刑、無期徒刑、最輕本刑為3 年
    以上有期徒刑以外之罪，且非高等法院管轄第一審之案件，
    其於準備程序就前揭被訴事實為有罪之陳述，經受命法官告
    知簡式審判程序之旨，並聽取當事人之意見後，本院認無不
    得或不宜改依簡式審判程序進行之處，爰依刑事訴訟法第27
    3 條之1 第1 項、第284 條之1 之規定，裁定本件由受命法
    官獨任進行簡式審判程序，合先敘明。
貳、實體方面：
一、上開事實，迭據被告丙○○於警詢、偵查中、本院調查及審
    理時供認不諱，核與告訴人甲○○、丁○○於警詢時之指訴
    情節大致相符，並有贓物認領保管單2 紙、高雄市政府警察
    局前鎮分局車輛協尋、車牌遺失電腦輸入單、高雄市政府警
    察局苓雅分局車牌遺失證明單、車輛竊盜詳細資料畫面、車
    牌失竊詳細資料畫面及扣押物品目錄表各1 份附卷、鑰匙1
    支扣案可稽，足認被告之自白與事實相符，洵堪採為論罪科
    刑之依據。本件事證明確，被告竊盜犯行堪以認定，應依法
    論科。
二、按刑法第321 條第1 項第3 款之攜帶兇器竊盜罪，係以行為
    人攜帶兇器竊盜為其加重條件，此所謂之兇器，其種類並無
    限制，凡客觀上足以對人之生命、身體、安全構成威脅，具
    有危險性之兇器均屬之，且祇須行竊時攜帶此種具有危險性
    之兇器為已足，並不以攜帶之初有行兇之意圖為必要（最高
    法院79年臺上字第5253號判例意旨參照）。被告丙○○持以
    行竊之五角扳手1 支，鐵製材質、長度約12公分，已據被告
    供稱在卷，如持以揮擊，客觀上足以對人之生命、身體安全
    構成威脅，自屬兇器無訛，是被告持上開屬兇器之五角扳手
    行竊丁○○所有之XUB ─898 號車牌之所為，係犯刑法第32
    1 條第1 項第3 款之攜帶兇器竊盜罪、被告以鑰匙竊取機車
    之所為，係犯刑法第320 條第1 項之竊盜罪。被告先後多次
    犯行，時間緊接，觸犯構成要件相同之罪名，顯基於概括犯
    意反覆為之，為連續犯，爰依刑法第56條之規定，從一重之
    刑法第321 條第1 項第3 款之攜帶兇器竊盜罪處斷，並加重
    其刑。爰審酌被告素行並非良好，有臺灣高等法院被告前案
    紀錄表1 份附卷可稽，身強體壯、四肢健全，不思憑己力賺
    取生活所需，持五角扳手行竊，危害社會治安非輕，並對被
    害人之生命及財產安全造成威脅之虞，不宜寬宥，惟念及被
    告犯後已坦認犯行，使用竊得機車、車牌之時間非長，且竊
    得財物業已發還被害人等一切情狀，量處如主文所示之刑，
    以資懲儆。又扣案之機車鑰匙1 支，係被告供竊盜所用之物
    ，惟係被告拾得，並非被告所有，爰不為沒收之宣告，附此
    敘明。
據上論斷，應依刑事訴訟法第273 條之1 第1 項、第299 條第1
項前段，刑法第56條、第321 條第1項 第3 款，判決如主文。
本案經檢察官乙○○到庭執行職務。
中　　華　　民　　國　　94　　年　　5 　　月　　31　　日
                  刑事第九庭  法  官   黃惠玲
以上正本證明與原本無異。
如不服本判決，應於收受送達後10日內向本院提出上訴書狀。
中　　華　　民　　國　　94　　年　　5 　　月　　31　　日
 　　　　　　　　　　　       書記官   林秀珍
附錄本案論罪科刑法條：
刑法第321 條犯竊盜罪而有左列情形之一者，處6 月以上、5 年
以下有期徒刑：1 於夜間侵入住宅或有人居住之建築物、船艦或
隱匿其內而犯之者。
2  毀越門扇、牆垣或其他安全設備而犯之者。
3  攜帶兇器而犯之者。
4  結夥3人以上而犯之者。
5  乘火災、水災或其他災害之際而犯之者。
6  在車站或埠頭而犯之者。
前項之未遂犯罰之。
